【裁判字號】    99,交聲,186
【裁判日期】    990414
【裁判案由】    聲明異議
【裁判全文】
臺灣臺南地方法院交通事件裁定     99年度交聲字第186號
移送機關    交通部公路總局嘉義區監理所新營監理站
異議人即
受處分人    甲○○
上列受處分人因違反道路交通管理處罰條例案件，對於交通部公
路總局嘉義區監理所新營監理站民國99年2月22日所為之裁決處
分（處分案號：新監裁違字第裁73-M00000000號），聲明異議，
本院裁定如下：
    主  文
異議駁回。
    理  由
一、原處分意旨略以：異議人即受處分人甲○○（下稱異議人）
    駕駛牌照號碼JC-6112號自用一般小客車，於民國（下同）
    98年12月23日10時45分在台南縣官田鄉○○○○○路，因駕
    駛行經有燈光號誌管制之交岔路口闖紅燈，遭警製單舉發，
    嗣經交通部公路總局嘉義區監理所新營監理站（下稱移送機
    關）依道路交通管理處罰條例第53條第1項及第63條第1項第
    3款（原裁決書漏載第1項第3款）等規定，裁處罰鍰新台幣
    2,700元，並記違規點數3點。
二、本件聲明異議意旨略以：異議人謂於上開時、地駕駛自小客
    車行經官田鄉○○○○○路口時，號誌還是綠燈，異議人已
    減速準備在前方迴轉到保養場後，號誌燈才變換左轉燈，前
    方大約100公尺有執勤員警從前方騎樓下將其攔下，要求出
    示證件等，當場以闖紅燈為由逕行開單，異議人自認未違規
    因此拒簽。試問值勤員警在100公尺外之騎樓下，且路邊停
    有一輛大貨車，根本看不到路口狀況，豈能斷定異議人駕車
    闖紅燈之行為？為此聲明異議，請求撤銷原處分等語。
三、按汽車駕駛人，行經有燈光號誌管制之交岔路口闖紅燈者，
    處以新臺幣1,800元以上5,400元以下罰鍰；並記違規點數3
    點；道路交通管理條例第53條第1項及第63條第1項第3款分
    別定有明文。
四、經查：
  (一)異議人遭警攔停舉發，於98年12月23日10時45分，駕駛車牌
    號碼JC-6112號自用一般小客車，在台南縣官田鄉○○○○○
    路，闖紅燈直行，有台南縣政府警察局98年12月23日南縣警
    交字第M00000000號舉發違反道路交通管理事件通知單1份附
    卷可稽。
  (二)異議人雖辯稱於上開時間行經在台南縣官田鄉○○○○○路
    ，並無闖紅燈之行為，其係在綠燈之情況下通過路口，舉發
    員警無法清楚看清該路口之號誌云云，然異議人於上揭時、
    地，駕駛上開車輛行經前揭路口時，遇紅燈未停仍直行等情
    ，業據證人即舉發警員林忠信於本院99年3月30日訊問時，
    到庭具結證稱：「（問：本件是否你舉發，情形如何？）是
    我舉發的，當時異議人係由北向南行駛，而台一線北向南是
    紅燈，我看到他通過富強路口並未停下，才把他欄下。」、
   「（問：當時違規情形為何？）異議人於台一線遇到富強路口
    的時候在紅燈的情況下，通過該交岔路口當時已經有車輛在
    停等紅燈，但是異議人並未停車繼續前行，所以我才舉發他
    闖紅燈，他在紅燈通過交岔路口我看得很清楚，我欄下他時
    他告訴我他租屋在隆田，要回租屋處，並非他今日所述，要
    迴轉到保養廠。」等語在卷（見是日之訊問筆錄），且異議
    人亦自陳證人林忠信當日所站之位置係可以看見交通號誌等
    語在卷（見本院99年3月30日訊問筆錄）。按證人林忠信乃
    為移送機關所認定異議人有前開違規行為之證人，伊已到庭
    在本院法官面前以言詞供述異議人有前開違規事實，並已就
    當時執勤所處位置、異議人行駛路徑及闖紅燈過程等情節詳
    述具體明確，且證人林忠信為依法執行勤務之員警，與異議
    人毫無怨懟，衡情當無自陷偽證罪而構詞誣賴異議人之理，
    因此，於本件卷存證據資料內並無任何積極證據足以證明證
    人林忠信上開證述係屬虛偽，本院自不得僅以證人林忠信為
    本件舉發異議人之員警而全盤抹煞伊之證述，從而，本院由
    上開證述已得有異議人確有上開違規行為之心證，是異議人
    前開所辯，實不足採，異議人之上述違規事實，應堪認定。
  (三)另按警方取締交通違規事件，其以照相方式取證者，固足為
    違規之證明，惟警員當場舉發者，舉發之員警本身之目睹、
    耳聞，亦為違規人違規之證明，非必所有之違規事件，均需
    有照相方足為違規之證據。況警察執行勤務，事項繁瑣，且
    違規情形一過即逝，並非長期存在，何能要求警察必備有照
    相機取證？是本件縱無舉發照片為佐證，然異議人之違規行
    為既經證人林忠信具結證述明確，且證述內容並無何矛盾或
    違背經驗法則之處，自得為本院判斷之依據，併此敘明。
五、綜上所述，依據證人林忠信之證言，異議人於前揭時、地有
    駕車闖紅燈之違規事實，應堪認定。則移送機關據以援引道
    路交通管理處罰條例第53條第1項、第63條第1項第3款及違
    反道路交通管理事件統一裁罰基準表等規定，裁處異議人罰
    鍰新台幣2,700元，並記違規點數3點，核無違誤或不當；從
    而，本件異議為無理由，應予駁回。
六、據上論斷，應依道路交通管理處罰條例第87條第2項、道路
    交通案件處理辦法第19條，裁定如主文。
中    華    民    國    99    年    4     月    14    日
                     交通法庭   法  官   陳淑勤
以上正本證明與原本無異。
如不服本裁定，應於送達後5日內，向本院提出抗告狀。
                                書記官   謝國欽
中    華    民    國    99    年    4     月    14    日

司法院資訊處製作；財團法人民間司法改革基金會備份。
